【裁判字號】    95,易,40
【裁判日期】    950505
【裁判案由】    竊盜等
【裁判全文】
臺灣宜蘭地方法院宣示判決筆錄            95年度易字第40號
    公  訴  人  臺灣宜蘭地方法院檢察署檢察官
    被      告  乙○○
    指定辯護人  本院公設辯護人黃之中
上列被告因竊盜等案件，於中華民國95年5月5日下午4時許，在
本院第1法庭宣示判決，出席職員如下：
    法  官  黃永勝
    書記官  陳淑宜
    通  譯  蕭淑方
法官起立朗讀判決主文、犯罪事實要旨、處罰條文、附記事項，
及告以上訴限制、期間並提出上訴狀之法院，且諭知記載其內容
：
一、主  文：
    乙○○連續攜帶兇器竊盜，累犯，處有期徒刑壹年。扣案油
    漆用之鐵鏟壹支沒收。
二、犯罪事實要旨：
    乙○○前曾有竊盜、偽造文書及侵占等前科，其最近一次犯
    竊盜罪，經本院判處有期徒刑十月確定，於民國93年12月10
    日縮刑期滿執行完畢。復意圖為自己不法所有，並基於概括
    犯意，連續為下列竊盜及毀損之行為：
 （一）乙○○於９５年１月２７日（星期五）晚上１８時３０
       分許，在宜蘭縣礁溪鄉○○路礁溪公共浴池邊，趁丙○○洗澡將衣物放在旁邊之際，竊取丙○○所有之珍珠魚
       皮製黑色皮夾一個，內有現金新台幣（下同）８０００
       元、身分證、駕駛執照、行車執照等物。９５年２月６
       日１８時３０分，宜蘭縣警察局宜蘭分局警員持台灣宜
       蘭地方法院法官所簽發之搜索票，在宜蘭縣礁溪鄉○○
       路○段３８號其所有車號ＩＷ─７０８９號自用小客車
       駕駛座下查獲上開贓物丙○○所有之皮夾一個（裡面僅
       剩身分證、駕駛執照、行車執照，已無現金８０００元
       ）。
 （二）乙○○於９５年２月１２日（星期日）凌晨０３時３５
       分許，在宜蘭縣礁溪鄉○○路礁溪公共浴池附近，以其
       所有客觀上對人之生命、身體足以造成危害之兇器「油
       漆用的鐵鏟」一支，敲破丁○○所有、停在路邊車號Ｔ
       ９─８６８５號自用小客車左後車窗，足以生損害於丁○○，並打開車門進入車內，竊取丁○○所有之棕色羊
       皮錢包一個，內有身分證、駕照、中國信託信用卡及現
       金卡、國泰世華銀行信用卡、新光誠泰銀行信用卡、華
       南銀行信用卡及現金卡、中華商銀現金卡、榮民證、保
       險從業人員登錄證、現金１００元、客戶名片、萬泰銀
       行信用卡、高速公路電子收費卡（儲值號：0000－
       0000000000－00）等物。９５年２月１９
       日１７時０５分，乙○○駕駛其所有之車號ＩＷ─７０
       ８９號自用小客車，途經宜蘭縣礁溪鄉○○路４７號前
       為警攔檢並同意搜索，為警在其自用小客車內查獲部分
       贓物高速公路電子收費卡，及乙○○所有之前揭犯罪工
       具「油漆用的鐵鏟」１支。
 （三）乙○○於９５年２月１３日（星期一）晚上某時，在宜
       蘭縣礁溪鄉○○路３２號附近路旁，以前揭客觀上對人
       之生命、身體足以造成危害之兇器「油漆用的鐵鏟」，
       敲破戊○○所有、停在路邊車號ＣＶ─６９２８號自用
       小客車左後車窗，足以生損害於戊○○，並打開車門進
       入車內，竊取戊○○所有之亨都三溫暖券１７張及身分
       證、汽機車駕照、土地銀行提款卡２張、健保ＩＣ卡、
       ＬＶ皮夾、衣服外套、ＢＡＬＬＥＹ大皮包。９５年２
       月１９日１７時０５分，乙○○駕駛其所有之車號ＩＷ
       ─７０８９號自用小客車，途經宜蘭縣礁溪鄉○○路４
       ７號前為警攔檢並同意搜索，為警在其自用小客車內查
       獲部分贓物亨都三溫暖券１７張，及乙○○所有之犯罪
       工具「油漆用的鐵鏟」１支。
 （四）乙○○於９５年２月１７日（星期五）晚上六時許，在
       宜蘭縣礁溪鄉○○路８０巷２號春和泡湯停車場，以前
       揭客觀上對人之生命、身體足以造成危害之兇器「油漆
       用的鐵鏟」，敲破甲○○所有、停在該處車號ＯＢ─３
       ６８號營業小客車右後車窗，足以生損害於甲○○，並
       打開車門進入車內，竊取甲○○所有之黑色女用手提包
       一個，內有現金１００元、福袋１個及甲○○身分證、
       甲○○職業小型車駕照、甲○○健保卡、馮嘉明健保卡
       、復華銀行信用卡、台新銀行信用卡、東森購物卡、國
       泰世華銀行提款卡、員山鄉農會提款卡、土地銀行提款
       卡、郵局金融卡等物。乙○○竊盜得手後，將黑色女用
       手提包內之現金１００元、福袋１個取走後，將黑色女
       用手提包丟棄在路旁草叢。９５年２月１９日１７時０
       ５分，乙○○駕駛其所有之車號ＩＷ─７０８９號自用
       小客車，途經宜蘭縣礁溪鄉○○路４７號前為警攔檢並
       同意搜索，為警在其自用小客車內查獲乙○○所有之犯
       罪工具「油漆用的鐵鏟」１支。並由乙○○帶同警員，
       於同日（９５年２月１９日）１９時許，在宜蘭縣礁溪
       鄉○○路與和平路口附近草叢內查獲贓物黑色女用手提
       包一個（內有甲○○身分證、甲○○職業小型車駕照、
       甲○○健保卡、馮嘉明健保卡、復華銀行信用卡、台新
       銀行信用卡、東森購物卡、國泰世華銀行提款卡、員山
       鄉農會提款卡、土地銀行提款卡、郵局金融卡等物）
三、處罰條文：
    刑法第56條、第321條第1項第3款、第354條、第55條、第47
    條、第38條第1項第2款、罰金罰鍰提高標準條例第一條前段
四、協商判決除有刑事訴訟法第455條之4第1項第1款於本訊問程
    序終結前，被告撤銷協商合意或檢察官撤回協商聲請者；第
    2款被告協商之意思非出於自由意志者；第4款被告所犯之罪
    非第455條之2第1項所定得以協商判決者；第6款被告有其他
    較重之裁判上一罪之犯罪事實者；第七款法院認應諭知免刑
    或免訴、不受理者情形之一，及違反同條第 2項「法院應於
    協商合意範圍內為判決；法院為協商判決所科之刑，以宣告
    緩刑或 2年以下有期徒刑、拘役或罰金為限」之規定者外，
    不得上訴。
五、如不服本件判決，得自收受判決送達之日起10日內，向本院
    提出上訴書狀，上訴於第二審法院。
中    華    民    國    95    年    5    月    5    日
                  刑事第三庭法  官  黃永勝
                            書記官  陳淑宜
以上正本證明與原本無異。
                            書記官  陳淑宜
中    華    民    國    95    年    5     月    5     日


司法院資訊處製作；財團法人民間司法改革基金會備份。
